th: ธุรกิจและอุตสาหกรรม > การแพทย์ > เฟอร์นิเจอร์ทางการแพทย์ > โต๊ะสำหรับการบำบัดโรคโดยวิธีการจับกระดูกสันหลัง: โต๊ะสำหรับการบำบัดโรคโดยวิธีการจับกระดูกสันหลังแบบพกพา; โต๊ะสำหรับการบำบัดโรคโดยวิธีการจับกระดูกสันหลังแบบอยู่กับที่
lt-LT: Verslas ir pramonė > Medicina > Medicininiai baldai > Chiropraktikos stalai: Nešiojamieji chiropraktkos stalai; Stacionarieji chiropraktkos stalai
ru: Бизнес и промышленность > Медицина > Медицинская мебель > Столы для мануальной терапии: Переносные столы для мануальной терапии; Стационарные столы для мануальной терапии
cs: Obchod a průmysl > Zdravotnictví > Lékařský nábytek > Lehátka pro chiropraxi: Přenosné chiropraktické stoly; Stacionární chiropraktické stoly
nl: Zakelijk en industrieel > Medisch > Medisch meubilair > Chiropractortafels: Draagbare chiropractortafels; Stationaire chiropractortafels
zh-CN: 商业/工业 > 医疗 > 医用家具 > 按摩台: 便携式脊椎按摩治疗台; 固定式脊椎按摩治疗台
it: Commercio e industria > Medicina > Arredamento medico > Lettini da chiropratica: Tavoli chiropratici portatili; Tavoli chiropratici fissi
ja: ビジネス・産業 > 医療 > 医療用家具 > カイロプラクティック施術台: ポータブルカイロプラクティック施術台; 固定式カイロプラクティック施術台
de: Wirtschaft & Industrie > Medizinischer Bereich > Medizinische Möbel > Chiropraktische Tische: Portable Chiropraktikertische; Stationäre Chiropraktikertische
pt-BR: Comercial e industrial > Medicina > Móveis médicos > Mesas para quiroprático: Mesas de quiropraxia portáteis; Mesas de quiropraxia estacionárias
pt-PT: Business e industrial > Médico > Mobiliário médico > Mesas quiropráticas: Mesas quiropráticas portáteis; Mesas quiropráticas estacionárias
es: Economía e industria > Productos médicos > Mobiliario médico > Mesas quiroprácticas: Mesas quiroprácticas portátiles; Mesas quiroprácticas estacionarias
sk-SK: Obchod a priemysel > Zdravotníctvo > Zdravotnícky nábytok > Masážne stoly: Prenosné masážne stoly; Nepojazdné masážne stoly
vi: Kinh doanh & Công nghiệp > Y tế > Trang bị y tế > Bàn tập vật lý trị liệu và phục hồi chức năng: Bàn tập vật lý trị liệu và phục hồi chức năng di động; Bàn tập vật lý trị liệu và phục hồi chức năng cố định
zh-TW: 商業與各產業 > 醫療業 > 醫療家具 > 整脊治療床: 攜帶型整脊治療床; 固定式整脊治療床
el: Επιχειρηματικός & βιομηχανικός εξοπλισμός > Ιατρικά είδη > Ιατρικά έπιπλα > Τραπέζια χειροπρακτικής: Φορητά τραπέζια χειροπρακτικής; Σταθερά τραπέζια χειροπρακτικής
pl: Biznes i przemysł > Branża medyczna > Meble medyczne > Stoły do chiropraktyki: Przenośne stoły do chiropraktyki; Stacjonarne stoły do chiropraktyki
sv: Företag och industri > Sjukvård > Sjukhusmöbler > Kiropraktikbord: Bärbara kiropraktikbord; Stationära kiropraktikbord
da: Erhverv og industri > Medicinsk > Møbler til hospitaler og læger > Kiropraktorborde: Bærbare kiropraktorborde; Stationære kiropraktorborde
en: Business & Industrial > Medical > Medical Furniture > Chiropractic Tables: Portable Chiropractic Tables; Stationary Chiropractic Tables
fi: Yritys ja teollisuus > Lääketiede > Sairaalakalusteet > Kiropraktikon pöydät: Kannettavat kiropraktikon pöydät; Kiinteät kiropraktikon pöydät
fr: Entreprise et industrie > Secteur médical > Meubles pour le secteur médical > Tables de chiropractie: Tables de chiropractie portatives; Tables de chiropractie fixes
sl-SI: Posel in industrija > Zdravstvo > Medicinsko pohištvo > Mize za kiropraktiko: Prenosne mize za kiropraktiko; Stacionarne mize za kiropraktiko
hr-HR: Posao i industrija > Medicina > Medicinski namještaj > Stolovi za kiropraktiku: Prijenosni stolovi za kiropraktiku; Stacionarni stolovi za kiropraktiku
ro-RO: Afaceri și sectorul industrial > Sectorul medical > Mobilier medical > Mese osteopatie: Mese osteopatie portabile; Mese osteopatie staționare
hu: Üzlet és ipar > Orvosi > Orvosi bútorok > Kiropraktikai asztalok: Hordozható kiropraktikai asztalok; Helyhez kötött kiropraktikai asztalok
tr: İş ve Endüstri > Medikal > Medikal Mobilyalar > Kiropraktik Tedavi Masaları: Taşınabilir Kayroprakti Masaları; Sabit Kayroprakti Masaları
nb: Forretninger og industri > Medisinsk > Medisinske møbler > Kiropraktikkbord: Bærbare kiropraktikkbord; Stasjonære kiropraktikkbord
bg-BG: Бизнес и промишленост > Медицински > Медицинско обзавеждане > Маси за хиропрактика: Преносими маси за хиропрактика; Стационарни маси за хиропрактика
ko: 비즈니스/산업 > 의료 > 의료용 가구 > 척추교정 테이블: 이동식 척추교정 테이블; 고정식 척추교정 테이블